---
title: "Rarefaction"
output: html_document
---

Rarefaction is a method that adjusts for differences in library sizes across samples to aid comparisons of alpha diversity. Rarefaction involves selecting a specified number of samples that is equal to or less than the number of samples in the smallest sample, and then randomly discarding reads from larger samples until the number of remaining samples is equal to this threshold. Based on thesesubsamples of equal size, diversity metrics can be calculated that can contrast ecosystems “fairly,” independent of differences in sample sizes. (DOI=10.3389/fmicb.2019.02407)

Cette méthode permet de comparer la diversité alpha de plusieurs échantillons cette méthode permet de comparer la diversitée de pluseurs échantillons n'ayant pas le même nombre de séquences. Utilisée pour des annalyses multivariée (dbRDA) ou comparaison groupée (Permanova)...

```{r}
library(phyloseq)

path <- "~/Desktop/iCAMP.uni.rar/Bac/"
comm <- read.csv(file.path(path,"ASV.csv"), row.names = 1, header = TRUE)
data <- phyloseq(otu_table(comm, taxa_are_rows = T))
data = filter_taxa(data, function(x) sum(x) > 15, TRUE) #On en profite pour retirer les ASV présentant une abondance trop faible
sort(colSums(as.data.frame(otu_table(data)))) # Observer le nombre de séquence dans chaque échantillons

x <- 5397 # nombre de séquences choisie pour la raréfaction

set.seed(123)
data <- rarefy_even_depth(data,x)
commrar <- as.data.frame(otu_table(data))
#write.csv(commrar, file.path(path,"ASV.rar.csv"))
```

Afin de vérifier la validité du nombre de séquence choisit pour la raréfaction on réalise une extrapolation de la richesse en espèces. Ceci va permettre d'observer des courbes de raréfaction et d'éviter une raréfaction trop faible entrainnant une perte de richesse qui dénaturerait la diversité de l'échantillon de départ.
```{r}
library(iNEXT)
library(ggplot2)
library(tidyverse)
library(ggpubr)
library(vegan)
path <- "~/Desktop/iCAMP.uni.rar/Bac/"
commrar <- read.csv(file.path(path,"ASV.rar.csv"), row.names = 1, header = TRUE)
comm <- read.csv(file.path(path,"ASV.csv"), row.names = 1, header = TRUE)

# Objet permettant le calcul de l'extrapolation et des courbes de raréfaction
i <- iNEXT(comm, q=0, datatype="abundance", size=NULL, endpoint=NULL, knots=80, se=TRUE, conf=0.95, nboot=50)
fr <- do.call(rbind.data.frame, i$iNextEst)
fr <- rownames_to_column(fr)
fr$rowname <- str_replace(fr$rowname,"\\..*","")
fr <- fr[fr$method!= "observed",]

# Corrélation entre la diversitée de Shannon des donnée extrapolée et raréfiée
dShannon <- ChaoShannon(comm)
dShannon$rar <- diversity(t(commrar))

# Corrélation entre la 'species richness' des donnée extrapolée et raréfiée
Sr <- ChaoRichness(comm)
Sr$rar <- ChaoRichness(commrar)$Observed
```

```{r}
GdShan <- ggplot(dShannon,aes(x=Estimator, y=rar))+
  stat_cor(method = "spearman", digits = 3) +
  geom_point()+
  theme_minimal()+xlab("Extrapolated Shannon diversity")+ylab("Rarefied shannon diversity")+
  geom_smooth(method = "lm", se = F, color = "#D6604D")+
  geom_abline(intercept = 0, slope = 1 , lty=2)+ ggtitle("Shannon")
GdShan

GSr <- ggplot(Sr,aes(x=Estimator, y=rar))+
  stat_cor(method = "spearman", digits = 3) +
  geom_point()+
  theme_minimal()+xlab("Extrapolated spiecies richness")+ylab("Rarefied spiecies richness")+
  geom_smooth(method = "lm", se = F, color = "#D6604D")+
  geom_abline(intercept = 0, slope = 1 , lty=2)+ ggtitle("Species richness")
GSr

GrarCurves<- ggplot(fr, aes(y=qD, x=m, group=rowname, colour=method)) + 
  geom_line()+
  theme_minimal()+
  scale_color_manual(values=c("#4393C3","Black"))+
  ylab("Species richness")+ xlab("Sequences number")+
  coord_cartesian(xlim=c(0, 50000))+ ## permet de ne pas suprimer les points en dehors des limites
  geom_vline(xintercept=x, linetype="dashed", color = "#D6604D")+ ## Ajouter la 
  theme(legend.title= element_blank())+ggtitle("Rarefaction curves")
GrarCurves
```

