---
title: "Créer TAXID"
output: html_document
---
[Bases de données au format RData](https://www.bioconductor.org/packages/release/bioc/vignettes/DECIPHER/inst/doc/ClassifySequences.pdf)

La création de l'objet TAXID est complémentaire a la création du `trainingset`et permet d'associer a chaque taxonomie son rang. L'utilisation de cet objet n'est normalement pas obligatoire, mais est necessaire pour l'intégration à la pipeline DADA2.

Fusionner PR2 et sofia ** Ne fonctionne pas car doublons entre les 2 bases de données**

La fusion de plusieurs bases de données est possible mais la création d'un objet `Taxid` n'est pas possible lors de présence de doublons dans la taxonomie.
```{r}
# library(seqinr)
# pr2 <- seqinr::read.fasta("~/TestEuc/pr2_custom.csv.fasta", as.string = TRUE)
# sofia <- seqinr::read.fasta("~/TestEuc/newsofia.fasta", as.string = TRUE)
# pr2sofia <- append(pr2, sofia)
# name <- as.data.frame(names(pr2sofia))
# name <- tidyr::separate(name,`names(pr2sofia)`,c("d","p","c","o","f","g","s","n"), sep=";")
# name <- tidyr::unite(name[-c(7)], "a", sep=";")
# names(pr2sofia) <-as.list(name$a)
# 
#write.fasta(pr2sofia,names(pr2sofia),"~/TestEuc/pr2sofia.fasta")
```

Modifier le fichier Fasta pour isoler la taxonomie et modifier son format.
```{r}
library(tidyverse)
fasta <- seqinr::read.fasta("~/TestEuc/eucDB.6TL.fasta", as.string = TRUE)
iso.tax <- as.data.frame(names(pr2sofia))
iso.tax <- tidyr::separate(iso.tax,`names(pr2sofia)`,c("d","p","c","o","f","g","n"), sep=";")
```

On ajoute devant chaque niveau un marqueur correspondant a sont rang.
```{r}
bd <- iso.tax
bd[,1]<-paste("d__",sep="",bd$d)
bd[,2]<-paste("p__",sep="",bd$p)
bd[,3]<-paste("c__",sep="",bd$c)
bd[,4]<-paste("o__",sep="",bd$o)
bd[,5]<-paste("f__",sep="",bd$f)
bd[,6]<-paste("g__",sep="",bd$g)

colnames(bd) <- NA

write.table(bd,"~/TestEuc/almosttaxid.csv", row.names = F,col.names = FALSE, quote = F,sep = ";")
```

Transformer le fichier contenant la bd en taxid
```{r}
ranks <- readLines("~/TestEuc/almosttaxid.csv")
taxa <- setNames(c("domain", "phylum", "class","order", "family", "genus"),
c("d__", "p__","c__", "o__", "f__", "g__"))
ranks <- strsplit(ranks, ";", fix=T)
count <- 1L
groups <- "Root"
index <- -1L
level <- 0L
rank <- "rootrank"
pBar <- txtProgressBar(style=3)
for (i in seq_along(ranks)) {
for (j in seq_along(ranks[[i]])) {
rank_level <- taxa[substring(ranks[[i]][j], 1, 3)]
group <- substring(ranks[[i]][j], 4)
w <- which(groups==group & rank==rank_level)
if (length(w) > 0) {
parent <- match(substring(ranks[[i]][j - 1], 4),
groups)
if (j==1 || any((parent - 1L)==index[w]))
next # already included
}
count <- count + 1L
groups <- c(groups, group)
if (j==1) {
16
index <- c(index, 0)
} else {
parent <- match(substring(ranks[[i]][j - 1], 4),
groups)
index <- c(index,
parent - 1L)
}
level <- c(level, j)
rank <- c(rank, taxa[j])
}
setTxtProgressBar(pBar, i/length(ranks))
}
groups <- gsub("^[ ]+", "", groups)
groups <- gsub("[ ]+$", "", groups)
taxid <- paste(0:(length(index) - 1L), groups, index, level, rank, sep="*")
head(taxid, n=10)
```
```{r}
writeLines(taxid,con="~/TestEuc/pr2sofia.taxid")
```

